Valentin Alducin **SOFTWARE ENGINEER**

Ingeniero de software con más de 10 años de experiencia en desarrollo de software, liderazgo de equipos y automatización ETL. Especializado en Python, Java, PHP y JavaScript, me apasiona la tecnología y el desarrollo de aplicaciones.

EXPERIENCIA

Software Engineer

Redsis - CDMX 2022 - Presente

Software Engineer, especializado en soluciones Retail, conocimiento en lenguajes PHP, Java y Python. Experto en detectar y ejecutar mejoras de procesos para clientes de Latinoamérica, colaborando estrechamente con ellos para optimizar operaciones. Amplia experiencia en automatización de código y despliegues en Azure, implementación de Linux en la nube y en la integración de los módulos GK con los ERP de los clientes. Trabajo conjunto con equipo DevOps para pruebas, desarrollo de interfaces, web services, a medida para proyectos Retail.

Software Engineer

Softtek - CDMX 2017 - 2022

Software Engineer, diseño y construyo web services, interfaces y portales en PHP, Java, .NET y Python. Domino ETL SAP con integración con HANA, SQL Server, MySQL y SAP ERP. Creo universos de datos y dashboards BI SAP que convierten métricas crudas en inteligencia ejecutiva.

Software Consultant

Intellego - CDMX 2015 - 2017

Software Consultant, optimización de reportes en SuccessFactors, combinando consultoría y análisis de datos para extraer, procesar y administrar bases de datos con máxima eficiencia, y así entregar soluciones precisas y de alto rendimiento.

Software Developer

Honorarios - Orizaba, Veracruz

2013 - 2015

Desarrollo de aplicaciones en PHP para los sectores de educación y contabilidad, con especialización en mejoras continuas y escalabilidad del código, garantizando soluciones flexibles y de alto rendimiento a medida que evolucionan las necesidades del negocio. Clientes: UGM Norte/Asesores-Integrales.

LOGROS

GK POS - JOMA (Perú): Go-Live en entornos Dev y QAS de aplicativo GK, desplegué el módulo monitoreo de POS, customización de ticket y template de POS.

GK POS & Data Interfaces - MEDIPIEL (Colombia): Go-Live en Dev, QAS y Producción; diseñé e implanté interfaces de datos maestros con Python/Flask que automatizan de registros diarios, desplegué el módulo monitoreo de POS, customización de ticket y template de POS. GK POS - 3B (Bolivia): Go-Live multi-entorno, customización de ticket y template de POS y la apertura escalonada de tiendas junto a equipos de desarrollo e integración, asegurando cero tiempo de inactividad en el punto de venta.

Softtek:

Implementación de Portal y ETL Tremec : Implementación aplicativo registro de transmisiones de embarques a través de portal, uso de web services(Net) y ETL.

Implementación Facturador Kekén: Implementación aplicativo en tiendas y central a través de web services en PHP. Planificación de despliegue de

Upgrade aplicativos Grupo KUO: Se realiza un upgrade de aplicaciones PHP, Java, Net, Python; se realiza escalamiento de código, pruebas de seguridad, actualización de librerías.





✓ Ing.alducinjv@gmail.com



in linkedin.com/in/juanvalducinv/



CDMX (México)



https://github.com/jalducin

EDUCACIÓN

IEU

Maestría en DevOps

2024-Actualidad

Instituto Tecnológico de Orizaba Ingeniería en Sistemas Computaciones

2006-2011

HABILIDADES

Profesionales

Lenguajes de programación

PHP, JavaScript, TypeScript, Java, Python.

Frameworks

Laravel, Flask, React.

Tecnologías

Docker, Consola Linux Suse-RedHat, Git, Github/ BitBucket, REST, Desarrollo e Integración de API, HTML, CSS, ETL, Apache, jQuery, UML.

Servicios en la nube

AWS (EC2, S3), Azure.

Bases de datos

MySQL, SQL Server, PostGreSQL, Hana, MariaDB, MongoDB.

Sistemas operativos

Windows, GNU/Linux,

Otras habilidades:

Scrum, Jira, buenas prácticas en desarrollo de software y documentación técnica.

Idiomas:

Español: Nativo

Inglés: A2 Profesional Técnico.

Personales

Liderazgo

Autodidacta

Proactivo

Metódico

Comunicación efectiva

Trabajo en equipo

Pensamiento crítico

Gestión del tiempo

Empatía

CURSOS

REACT - DEVTALLES (En curso)

INT. CIENCIA DE DATOS - EDX (05/2024)

DIPLOMADO EN JAVA Y PHP -POLITÉCNICO DE COLOMBIA (04/2024)

SCRUM FOUNDATION - CERTIPROF (01/2023)

GK POS - REDSIS (04/2022)

JAVASCRIPT (JQUERY, NODE JS) -**UDEMY (12/2021)**

